臺灣板橋地方法院刑事判決　　　　　　　96年度易字第2758號
公　訴　人　臺灣板橋地方法院檢察署檢察官
被　　　告　甲○○
　　　　　　　　　　莊戶政事務所）
上列被告因毒品危害防制條例案件，經檢察官提起公訴（96年度
毒偵字第6045號），因被告為有罪陳述，經本院聽取當事人意見
後，以裁定依簡式審判程序獨任審判，判決如下：
    主  文
甲○○施用第二級毒品，處有期徒刑肆月，如易科罰金，以新臺
幣壹仟元折算壹日。
    事  實
一、甲○○前曾於民國94年間，因施用毒品案件，經本院依檢察
    官之聲請裁定送觀察、勒戒，經勒戒結果，被判定有繼續施
    用毒品傾向，經本院依檢察官聲請裁定令入戒治處所施以強
    制戒治，經付執行，95年6 月2 日因無繼續強制戒治必要釋
    放而執行完畢，並經臺灣板橋地方法院檢察署檢察官於95年
    6 月14日為不起訴處分確定。
二、甲○○猶不知悛悔，於其上開強制戒治執行完畢後之5 年內
    ，明知毒品甲基安非他命屬毒品危害防制條例規定禁止持有
    、施用之第二級毒品（下簡稱：安非他命），竟基於施用安
    非他命之犯意，於96年8 月8 日11時30分許往前回溯92小時
    許之內某時點，在其位於臺北縣新莊市○○街79號2 樓居處
    之頂樓，以將安非他命結晶體置於吸食器內點火燃燒使之產
    生煙霧再吸用之方式，施用安非他命1 次。
三、嗣於96年8 月8 日11時30分許，經警在新莊市○○路與中華
    路口查獲，且於當日15時27分許至16時19分許之警詢中，經
    警徵得其同意採取其尿液，經送鑑定結果，證實呈（甲基）
    安非他命陽性反應，發覺上情。
四、案經臺北縣政府警察局新莊分局報由臺灣板橋地方法院檢察
    署檢察官偵查起訴。
    理  由
一、訊據被告甲○○對於前揭事實均坦承不諱，而被告於上揭警
    詢中經警採取之尿液，經送臺灣檢驗科技股份有限公司，以
    EIA 酵素免疫分析法初步檢驗，並以GC/MS 氣相層析質譜儀
    法確認檢驗，證實呈（甲基）安非他命陽性反應之事實，有
    該公司濫用藥物尿液檢驗報告在卷可稽（附於毒偵卷第41頁
    ）。又甲基安非他命經口服投與後約70% 於24小時內自尿中
    排出，約90% 於96小時內自尿中排出，由於目前國內尿液中
    甲基安非他命之檢驗僅為鑑定其是否呈陽性反應而未定其含
    量，且甲基安非他命成分之檢出與其投與方式，投與量、個
    人體質、採尿時間與檢測儀器之精密度等諸多因素有關，因
    此僅憑尿液中呈安非他命陽性反應，並無法確實推算吸食時
    間距採集時間之長短，惟依上述資料推斷，最長可能不會超
    過4 日（96小時）等情，業經行政院衛生署藥物食品檢驗局
    81年2 月8 日藥檢壹字第1156號函敘明斯旨明確。本件被
    告於96年8 月8 日11時30分許經警查獲，至當日15時27分許
    至16時19分許之警詢中經警採尿之時間，屬被告為警拘束自
    由之期間，在此時間內被告當不可能有施用毒品之機會，扣
    除此約4 小時之時間，本於上述證明被告之該次尿液有安非
    他命陽性反應之檢驗報告，應足見被告應係於為警查獲之時
    即96年8 月8 日11時30分許之前92小時許內之某時點，曾施
    用安非他命1 次。綜上，被告自白核與事實相符，其施用安
    非他命之犯行，洵堪認定。
二、論罪科刑：
    (一)按犯毒品危害防制條例第10條之罪者，檢察官應聲請法院
      裁定令被告入勒戒處所觀察、勒戒，其期間不得逾2 月；
      觀察、勒戒或強制戒治執行完畢釋放後，5 年內再犯同條
      例第10條之罪者，檢察官應依法追訴，毒品危害防制條例
      第20條第1 項、第23條第2 項分別定有明文。查被告前因
      施用毒品案件，曾經本院裁定送觀察、勒戒及強制戒治，
      如事實一所示，有臺灣高等法院被告前案紀錄表、全國施
      用毒品案件紀錄表、不起訴處分書在卷可證，被告於強制
      戒治執行完畢後之5 年內，復犯施用毒品罪，其本案犯罪
      之訴追條件已具備，合先敘明。
    (二)查安非他命屬毒品危害防制條例第2 條第2 項第2 款規定
      之第二級毒品。核被告施用安非他命之行為，係犯毒品危
      害防制條例第10條第2 項之施用第二級毒品罪。被告施用
      安非他命時之持有行為，為高度之施用行為所吸收，不另
      論罪。
    (三)茲審酌被告有施用毒品犯罪之前科，且曾因施用毒品案件
      ，先後經送觀察、勒戒、戒治，詳如事實欄一所示，業見
      前述，其猶不知悛悔，再為本案犯行，顯見被告自制力尚
      屬薄弱，及念其本件犯罪屬自損犯性質，暨其犯後坦承之
      態度等一切情狀，量處如主文所示之刑，並諭知易科罰金
      之折算標準。
三、另經警在上開地點地面查獲扣案之安非他命之物，係同在上
    址為警查獲之陳聖仁所有，與被告本案無關連性，為證人陳
    聖仁於警詢、偵查及被告於警詢、本院先後供明在卷，尚不
    得於本案判決宣告沒收，於此敘明。
據上論斷，應依刑事訴訟法第273 條之1 第1 項、第299 條第1
項前段，毒品危害防制條例第10條第2 項，刑法第11條前段、第
41條第1 項前段，判決如主文。
本案經檢察官陳盈錦到庭執行職務。
中　　華　　民　　國　　96　　年　　11　　月　　8 　　日
                  刑事第二庭    法　官   王復生
上列正本證明與原本無異。
如不服本判決，應於判決送達後十日內敘明上訴理由，向本院提
出上訴狀（應附繕本），上訴於臺灣高等法院。
                                書記官   陳秀慧
中　　華　　民　　國　　96　　年　　11　　月　　9 　　日
附錄本案論罪科刑法條全文：
毒品危害防制條例第10條：
施用第一級毒品者，處 6 月以上 5 年以下有期徒刑。
施用第二級毒品者，處 3 年以下有期徒刑。
